# 请教一个问题

提问人：hpcpa1975 时间：2010-01-25 19:14:53
作为与资产相关的免税（尚未汇算清缴）的政府补贴，是否要确认递延所得税资产？原因？？本人看书看得一头雾水。。。。。。。

回答人：chenyiwei
回复 楼主 hpcpa1975 的帖子请确认以下问题： 1 、该项补贴在税法上是免税收入还是不征税收入； 2 、是否存在资产以及相关递延收益的账面价值和计税基础存在差异的情形。